# 转固后施工方又开出发票怎么处理

提问人：yangqw123 时间：2018-04-02 14:38:05
公司在建工程在 16 年转固， 17 年施工方又开出发票，因为 16 年施工单位的问题有部分发票没开，现在 17 年要怎么处理

回答人：chenyiwei
首先要考虑：转固时暂估成本是否完整，是否已将这部分补开发票的金额包含在内？如果是，则无需特殊处理；如果当初未包含，则参照决算调整暂估成本的方式处理。

提问人：yangqw123 时间：2018-04-03 14:57:17
当时没考虑，这部分开票金额 17 年期末还挂在在建工程。那对于 16 年该计提的折旧通过以前年度损益调整科目调整吗？

回答人：chenyiwei
因为 16 年已经转固，所以如需调整固定资产成本，则也应直接计入固定资产原值，不应再挂在建工程。是否调整以前年度折旧则取决于我前面说的是否构成前期差错的判断问题。